臺灣高等法院臺南分院民事判決
110年度重上更一字第2號
上  訴  人  臺南花鄉建設興業有限公司

法定代理人  蔡麗雲  
訴訟代理人  陳惠菊律師
被上訴人    范金蓮  

訴訟代理人  丁士哲律師                
上列當事人間請求返還不當得利事件，上訴人對於中華民國107
年2月27日臺灣臺南地方法院第一審判決（104年度重訴字第307
號）提起上訴，經最高法院一部發回更審，本院於110年12月14
日言詞辯論終結，判決如下：
    主  文
上訴駁回。
第二審及發回前第三審訴訟費用（除確定部分外）均由上訴人負
擔。
    事實及理由
一、本件上訴人主張：被上訴人胞妹即訴外人范佩玉於任職伊公
    司會計期間，擅自將伊或伊法定代理人蔡麗雲帳戶內款項，
    或客戶廠商應付款項，分別於附表一、二、五所示日期，自
    「轉出之帳戶（或款項或匯款）」欄所示帳戶（下稱系爭上
    訴人帳戶）將「提領或轉出金額」欄所示金額，轉至「范佩
    玉轉入之帳戶」欄帳戶（下稱系爭范佩玉帳戶）如「入范佩
    玉帳戶」欄所示金額，再自系爭范佩玉帳戶分別轉至「范佩
    玉轉入范金蓮之帳戶」（下稱系爭被上訴人帳戶）如「入范
    金蓮帳戶之金額」欄所示金額，附表一、二、五金額合計分
    別為新臺幣（下同）1,080萬元（含附表一編號25交易手續
    費15元）、750萬元、110萬元，均為范佩玉將系爭上訴人帳
    戶內款項轉至范佩玉帳戶後，再由范佩玉帳戶轉至被上訴人
    帳戶，屬非給付不當得利類型。於附表三、四所示日期，將
    系爭上訴人帳戶內之款項直接匯入「范金蓮（入帳）之帳戶
    」如「入戶金額欄」所示金額，附表三、四金額合計分別為
    585萬元、30萬元，共計615萬元，范佩玉直接將上訴人帳戶
    款項轉至被上訴人帳戶中，屬給付類型不當得利。被上訴人
    無法律上原因獲利2,555萬元，致伊受有損害，其間無因果
    關係，伊自得依民法第179條前段規定，請求被上訴人返還
    等情。求為命被上訴人給付2,555萬元及加計法定遲延利息
    之判決【第一審（下稱原審）為上訴人敗訴之判決，上訴人
    不服提起上訴，經本院前審（下稱前審）駁回上訴人之上訴
    ，上訴人不服提起第三審上訴，經最高法院駁回上訴人關於
    附表一、二、五所示部分之上訴，另關於附表三、四所示部
    分，則廢棄發回本院更為審理】。並上訴聲明：㈠原判決關
    於駁回上訴人請求615萬元本息及該部分假執行之聲請暨該
    部分訴訟費用之裁判廢棄。㈡上開廢棄部分，被上訴人應給
    付上訴人615萬元，及自民國105年1月20日起至清償日止，
    按週年利率百分之5計算之利息。㈢願供擔保，請准宣告假執
    行。
二、被上訴人則以：如附表三所示交易係屬給付型不當得利，應
    由上訴人就其給付欠缺給付目的之無法律上原因負舉證責任
    。兩造於附表三所示交易期間，尚有諸多資金往來，顯見如
    附表三所示期間兩造有諸多債權債務關係。如附表四所示自
    上訴人法定代理人帳戶所提領之30萬元，並未存入系爭被上
    訴人帳戶；系爭被上訴人帳戶固於同日有30萬元之入帳，惟
    是自范佩玉帳戶轉入，並非是現金存入，尚難認上訴人有給
    付如附表四所示之30萬元；且上訴人與蔡麗雲人格各自獨立
    ，難認蔡麗雲帳戶款項即為上訴人所有等語，資為抗辯。並
    答辯聲明：㈠上訴駁回。 ㈡如受不利判決，願供擔保請准宣
    告免為假執行。
三、兩造不爭執事項：
  ㈠上訴人公司帳戶之取款憑條需要法定代理人蓋印大小章及簽
    名，公司大小章均由上訴人法定代理人自己保管。
  ㈡被上訴人曾於94年3月24日與上訴人簽訂不動產買賣合約書，
    以價金980萬元向上訴人購買臺南市○區○○段00000地號土地
    及同段0000建號建物，訂約同時給付200萬元訂金，並約定
    ：
    1.同年9月16日付200萬元。
    2.同年12月6日付100萬元。   
    3.銀行貸款480萬元
  ㈢被上訴人及受被上訴人委託之訴外人楊慧君於94年3月24日至
    95年4月20日間，以匯款或現金存入上訴人所申設使用之合
    作金庫銀行帳號0000000000000號帳戶，總計980萬元，其日
    期、匯款或存款人、金額分別如下：
    ⒈匯款日期94年3月24日、匯款人范金蓮、金額200萬元。
　　⒉匯款日期94年9月16日、匯款人范金蓮、金額150萬元。
　　⒊匯款日期94年9月16日、匯款人楊慧君、金額50萬元。
　　⒋匯款日期94年12月6日、匯款人范金蓮、金額70萬元。
　　⒌存款日期94年12月6日、現金存款人范金蓮、金額30萬元。
    ⒍存款日期95年4月20日、現金存款人范金蓮、金額480萬元
      。
  ㈣被上訴人曾於95年9月19日匯款500萬元至上訴人所申設使用
    之中國信託商業銀行○○○分行000000000000號帳戶，被上訴
    人持有上訴人公司前任會計范佩玉（被上訴人之妹）所交付
    之以上訴人名義於101年9月19日簽發、金額500萬元之合作
    金庫銀行北○○分行（下稱合庫○○○分行）EW0000000號支票。
  ㈤被上訴人前曾以上訴人為被告，向臺灣臺南地方法院(下稱臺
    南地院)提起請求給付票款訴訟，經臺南地院於104年11月11
    日以103年度重訴字第93號判決認定范金蓮對於上訴人有500
    萬元之借款返還請求權，判決上訴人應給付被上訴人500萬
    元及法定利息。上訴人提起上訴，經本院於106年8月29日以
    105年度上字第18號民事判決被上訴人對上訴人有500萬元之
    借款返還請求權而駁回上訴。後上訴人提起上訴，經最高法
    院於109年4月23日以108年度台上字第1902號民事判決駁回
    上訴確定。
  ㈥上訴人曾於如附表三所示之時間匯款如附表三所示之款項至
    系爭被上訴人帳戶。
四、兩造爭執事項：
　  上訴人依不當得利之法律關係，請求被上訴人返還如附表三
    、四所示共615萬元及法定遲延利息，有無理由？
五、法院的判斷：
  ㈠按無法律上原因而受利益，致他人受損害者，應返還其利益
    ，民法第179條定有明文。又按主張不當得利請求權存在之
    當事人，對於不當得利請求權之成立要件應負舉證責任，即
    應證明他方係無法律上之原因而受利益，致其受損害。如受
    利益人係因其給付而得利時，所謂無法律上之原因，即指其
    給付欠缺給付之目的，故主張不當得利請求權存在之當事人
    ，自應舉證證明之，如受領給付之原因不明，其不利益自應
    歸於主張不當得利請求權存在之人，始符舉證責任分配之原
    則（最高法院103年度台上字第2216號、106年度台上字第12
    25號、107年度台上字第1950號判決意旨參照）。本件上訴
    人主張其給付如附表三、四所示之款項予被上訴人，依不當
    得利，請求被上訴人返還該些款項，依上訴人主張之事實核
    屬給付型不當得利，應由上訴人就其給付及欠缺給付目的負
    舉證責任。惟此一消極事實，本質上難以直接證明，因此，
    倘主張權利者對於他方受利益，致其受有損害之事實已為證
    明，他造就其抗辯之原因事實，除有正當事由，應為真實完
    全及具體之陳述，以供主張權利者據以反駁，俾法院憑以判
    斷他造受利益是否為無法律上原因。
  ㈡如附表三所示自系爭上訴人帳戶內將款項匯入系爭被上訴人
    帳戶之行為，其上均經帳戶名義人之用印，有上開傳票影本
    在卷可憑（見如附表三備註欄所示），無論係自系爭上訴人
    帳戶現金取款，或自系爭上訴人帳戶匯出款項，其財產變動
    應均係自上訴人銀行帳戶之交易行為。另上訴人亦於原審審
    理時自陳：公司帳戶之取款條，需經法定代理人蓋用大小印
    等語（見原審卷七第52頁正面）明確，而上訴人公司大小章
    均由其法定代理人自己保管，為上訴人所不爭執，故上開自
    系爭上訴人帳戶所生之交易行為，應非范佩玉私自盜用上訴
    人印章所為。衡以上訴人從事不動產買賣，觀其提出之歷史
    交易明細，可見上訴人平時轉帳或存入之交易頻繁，金額甚
    至常動輒百萬，應為具有一定商業活動規模之經營者，其對
    於金融交易及印鑑圖章蓋用之重要性，自有一定之認識，則
    上訴人法定代理人於上開取款憑條上用印時，對於取款憑條
    上之金額及使用目的，亦無可能不聞不問，堪認上訴人法定
    代理人在該等取款憑條用印時，已有授權范佩玉自系爭上訴
    人帳戶取款及匯出款項之意，係基於一定目的，而有意識所
    為之財產變動，當屬上訴人給付之行為無疑。
　㈢本件上訴人雖主張與被上訴人除房屋土地不動產買賣，及另
    案500萬元之爭執，無其他金錢往來等語（見前審卷一第84
    頁、卷二第328頁），然為被上訴人所否認。查被上訴人分
    別於94年9月16日匯款90萬元至上訴人還款專戶、於94年10
    月3日匯款612,600元至上訴人還款專戶、於95年2月7日提領
    663,697元存入上訴人帳戶、於98年2月10日匯款25萬元至上
    訴人帳戶等情，業據被上訴人提出匯款傳票、取款憑條、存
    款憑條影本為證（見本院更一卷一第391至399頁）；而上開
    90萬元，併同上訴人帳戶1,850萬元、范佩玉帳戶30萬元，
    合計1,970萬元，於同日匯款至上訴人還款專戶；上開612,6
    00元，併同上訴人帳戶490萬元，合計5,512,530元（另70元
    是匯款費用），於同日存入上訴人還款帳戶內等情，有合庫
    ○○○分行函附交易傳票影本、有限責任臺南第三信用合作社
    函附卷可憑（本院更一卷一第421至443頁），此部分事實堪
    予認定。足認兩造於如附表三所示之期間，有諸多資金往來
    ，非如上訴人所稱兩造除房屋土地不動產買賣，及另案500
    萬元之爭執外，無其他金錢往來。
　㈣上訴人主張如附表四所示之30萬元，係范佩玉自上訴人法定
    代理人帳戶中提領，存入被上訴人帳戶云云。惟被上訴人如
    附表四所示之帳戶於同日固有30萬元之入帳，然係由合庫○○
    ○分行以自匯方式匯入，此有第一商業銀行○○分行函附卷可
    憑（附於本院更一卷一第171頁）。而如附表四所示之上訴
    人法定代理人帳戶，於96年11月6日提領30萬元之取款憑條
    時間為下午2時13分47秒，該30萬元提領後當日無在該行匯
    至其他銀行等情，此有合庫○○○分行函附卷可稽（見本院更
    一卷二第214頁）；再依合庫○○○分行函附系爭30萬元之傳票
    觀之，系爭30萬元係由范佩玉之帳戶匯入被上訴人系爭帳戶
    ，交易時間為96年11月6日下午2時10分32秒（本院更一卷二
    第259、261），是足認系爭被上訴人帳戶於該日入帳之30萬
    元，並非由上訴人法定代理人之帳戶提領後，直接存入被上
    訴人帳戶內，上訴人主張有給付如附表四所示之30萬元至系
    爭被上訴人帳戶，尚無法證明。
　㈤綜上，兩造間除房屋土地不動產買賣，及另案500萬元之爭執
    外，尚有諸多資金往來，被上訴人既已就兩造間如附表三所
    示之期間內，有諸多債權債務關係存在，並提出證明，可認
    已為真實完全及具體之陳述，自應由上訴人就其給付及欠缺
    給付目的負舉證責任。上訴人既未能證明被上訴人受有如附
    表三所示利益，係無法律上原因，亦未能證明有為如附表四
    所示之給付，其依不當得利之法律關係，請求被上訴人返還
    如附表三、四所示之款項，難認有據。
六、綜上所述，上訴人依不當得利之規定，請求被上訴人應給付
    615萬元，及自起訴狀繕本送達翌日即105年1月20日起至清
    償日止，按週年利率百分之5計算之利息，非屬正當，不應
    准許。從而，原審就此部分為上訴人敗訴之判決，並駁回其
    假執行之聲請，並無違誤。上訴論旨指摘原判決此部分不當
    ，求予廢棄改判，為無理由，應駁回其上訴。
七、本件事證已臻明確，兩造其餘攻擊防禦方法及所用舉證，核
    與判決結果要無影響，爰不另逐一論列，附此敘明。
八、據上論結，本件上訴為無理由，依民事訴訟法第449條第1項
    、第78條，判決如主文。
中　　華　　民　　國　　111 　年　　1 　　月　　4 　　日
                  民事第四庭    審判長法  官  翁金緞

                                      法  官  黃義成

                                      法  官  洪挺梧
上為正本係照原本作成。
上訴人如不服本判決，應於收受送達後20日內向本院提出上訴書
狀，其未表明上訴理由者，應於提出上訴後20日內向本院補提出
理由書狀（均須按他造當事人之人數附繕本），上訴時應提出委
任律師或具有律師資格之人之委任狀；委任有律師資格者，另應
附具律師資格證書及釋明委任人與受任人有民事訴訟法第466條
之1第1項但書或第2項（詳附註）所定關係之釋明文書影本。如
委任律師提起上訴，發回更審後為訴之變更（追加、擴張）部分
應一併繳納上訴裁判費。
被上訴人不得上訴。
中　　華　　民　　國　　111 　年　　1 　　月　　4 　　日

                                      書記官  蔡曉卿
【附註】
民事訴訟法第466條之1：
⑴對於第二審判決上訴，上訴人應委任律師為訴訟代理人。但上
  訴人或其法定代理人具有律師資格者，不在此限。
⑵上訴人之配偶、三親等內之血親、二親等內之姻親，或上訴人
  為法人、中央或地方機關時，其所屬專任人員具有律師資格並
  經法院認為適當者，亦得為第三審訴訟代理人。
民事訴訟法第466條之2第1項：
上訴人無資力委任訴訟代理人者，得依訴訟救助之規定，聲請第
三審法院為之選任律師為其訴訟代理人。


附表一
編號 日期 轉出帳戶 提領或轉出金額 （元） 范佩玉部分（轉入范佩玉）   范金蓮部分（轉入范金蓮）   備註     轉入帳戶 轉入日期 轉入金額（元） 轉入帳戶 轉入日期 轉入金額（元）  1 94.2.23 花鄉公司合庫○○○分行（0000000000000） 301,498（同日轉出155,630、123,268、22,600） 范佩玉合庫○○○分行 （0000000000000） 94.2.23（原審卷一第26頁） 301,498 范金蓮一銀○○分行（00000000000000） 94.2.24 （原審卷一第26頁背面） 15萬  2 改列附表五編號1          3 94.7.15 花鄉公司合庫○○○分行（0000000000000） 1,417,329（同日轉出450,000、388,000、296,129、141,872、141,328） 范佩玉合庫○○○分行 （0000000000000） 94.7.15（原審卷一第29-31頁） 1,417,329 范金蓮一銀○○分行（00000000000000） 94.7.15（原審卷一第30-31頁） 30萬       94.7.21（原審卷一第29-31頁）   （原審卷一第29-31頁） 35萬  4 改列附表三編號12          5 95.2.17 蔡麗雲合庫○○○分行（0000000000000） 20萬 范佩玉合庫○○○分行 （0000000000000） 95.2.17（原審卷一第33-35頁） 20萬      95.2.21 花鄉公司合庫○○○分行（0000000000000） 194,047（前審卷一第403頁）  95.2.21（原審卷一第33-35頁） 194,047 范金蓮一銀○○分行（00000000000000） 95.2.21（原審卷一第33-35頁） 30萬  6 95.8.7  310,540  95.8.7（原審卷一第36頁） 310,540      95.8.8  400,281  95.8.8（原審卷一第36頁） 400,281 范金蓮一銀○○分行（00000000000000） 95.8.8（原審卷一第36頁） 60萬  7 95.8.21  368,426（同日轉出346,019、22,407）  95.8.21（原審卷一第37頁） 368,426  95.8.28（原審卷一第37、99頁） 30萬  8 95.10.19 花鄉匯款 500萬  95.10.19（原審卷一第38頁） 500萬  95.10.19（原審卷一第38頁） 30萬  9 95.12.13 花鄉公司合庫○○○分行（0000000000000） 485,000（同日105,000、11萬、27萬）  95.12.13（原審卷一第39-40頁） 485,000  95.12.13（原審卷一第39-40頁） 20萬  10 95.12.21  9,360,872（同日340萬、3,462,750、1,498,122、75萬、25萬）  95.12.21（原審卷一第41-43頁） 9,660,872  95.12.21（原審卷一第41-43頁） 100萬          95.12.28（原審卷一第43頁） 50萬          96.1.4（原審卷一第43頁） 60萬          96.1.8（原審卷一第43頁） 80萬          96.1.12（原審卷一第43頁） 20萬  11 96.1.23 蔡麗雲合庫○○○分行（0000000000000） 56萬 范佩玉合庫○○○分行 （0000000000000） 96.1.23（原審卷一第44-45頁） 56萬  96.1.23（原審卷一第44-45頁） 15萬  12 96.4.16 訴外人王美秀匯款至范佩玉 250萬  96.4.16（原審卷一第46頁） 250萬  96.4.20（原審卷一第46頁） 30萬  13 改列附表四編號1          14 改列附表三編號14          15 改列附表五編號2          16 改列附表五編號3          17 97.4.17 蔡麗雲合庫○○○分行（0000000000000） 250萬 范佩玉合庫○○○分行 （0000000000000） 97.4.17（原審卷一第53-54頁） 250萬 范金蓮一銀○○分行（00000000000000） 97.4.24（原審卷一第53-54頁） 30萬  18 97.5.6  301,836（同日轉出20萬、66,836、35,000）（前審卷二第38至43頁）  97.5.6（原審卷一第55頁） 301,836  97.5.6（原審卷一第55頁） 30萬  19 97.5.21  2,039,770  97.5.21（原審卷一第56-57頁） 2,039,770  97.5.26（原審卷一第56-57頁） 35萬  20 97.9.2 訴外人蘇淑芬票據交換入范佩玉 600萬（前審卷二第135至143頁）  97.9.2（原審卷一第58頁） 600萬  97.9.3（原審卷一第58頁） 40萬  21 98.3.30 訴外人蔡宗志匯款至范佩玉 320萬（前審卷二第173至179頁）  98.3.30（原審卷一第59頁） 320萬  98.4.1（原審卷一第59頁） 20萬          98.4.6（原審卷一第59頁） 40萬  22 98.4.10 訴外人謝雅筑、謝建平匯款至范佩玉 230萬（謝雅筑130萬、謝建平100萬元） 范佩玉合庫○○○分行 （0000000000000） 98.4.10（原審卷一第60頁） 230萬  98.4.14（原審卷一第61頁） 50萬     300萬（謝雅筑100萬、謝建平200萬）   300萬  98.4.23 （原審卷一第61頁） 20萬    訴外人周昭芬匯款至范佩玉 290萬   290萬  98.4.27（原審卷一第61頁） 30萬          98.4.30（原審卷一第61頁） 20萬          98.5.8（原審卷一第62頁） 30萬  23 98.5.19 蔡麗雲合庫○○○分行（0000000000000） 40萬 范佩玉合庫○○○分行 （0000000000000） 98.5.19（原審卷一第63頁） 40萬       訴外人宋清吉匯款 40萬  98.5.19（原審卷一第64頁） 40萬 范金蓮一銀○○分行（00000000000000） 98.5.19（原審卷一第64頁） 60萬  24 99.6.25 蔡麗雲合庫○○○分行（0000000000000） 150萬  99.6.25（原審卷一第65頁） 150萬  99.6.25（原審卷一第65-66頁） 20萬  25 100.1.7 訴外人安信建築公司匯入范佩玉 14,427,616 范佩玉合庫○○○分行 （0000000000000） 100.1.7（原審卷一第67頁） 14,427,615   100.1.7（原審卷一第67、卷三21頁） 30萬（含15元手續費）         范金蓮合庫○○○分行 （0000000000000）  20萬  合計   60,067,215   60,067,215   10,799,985  

附表二
編號 日期 轉出帳戶 提領或轉出金額（元） 范佩玉部分（轉入范佩玉）   范金蓮部分（轉入范金蓮）   備註     轉入帳戶 轉入日期 轉入金額（元） 轉入帳戶 轉入日期 轉入金額（元）  1 94.12.16 受款人為花鄉公司票據（c0000000 ），兌現後入范佩玉帳戶（原審卷三第27-28、卷二第131頁） 280萬 范佩玉臺南○○郵局 （00000000000000） 94.12.16（原審卷一第107頁） 2,500,090 范佩玉郵局匯入范金蓮一銀○○分行（00000000000000）（年代久遠，無資料；前審卷二第237頁） 94.12.16 60萬  2 95.4.11 蔡麗雲一銀（00000000000） 360萬（原審卷三第27頁） 范佩玉一銀○○分行（00000000000000） 95.4.11（原審卷一第194頁） 360萬 范金蓮一銀○○分行（00000000000000） 95.4.11（原審卷一第71、卷三28頁） 100萬          95.4.19（原審卷三第29頁） 50萬  3 95.7.24 花鄉公司合庫○○○分行（0000000000000） 1,340,523（同日轉出1292,436、48,087）（原審卷三第30頁） 范佩玉一銀○○分行（00000000000000） 95.7.24（原審卷一第196頁） 1,340,493  95.7.26（原審卷三第31頁） 30萬  4 95.11.2 蔡麗雲一銀（00000000000） 180萬（原審卷三第27頁）  95.11.2（原審卷一第197頁） 180萬  95.11.2（原審卷一第72、三第32頁） 150萬  5 95.12.18 訴外人王李怡文匯入范佩玉帳戶（原審卷三第33頁） 200萬（原審卷三第35頁） 范佩玉合庫○○○分行 （0000000000000） 95.12.18（原審卷一第39頁背面） 200萬 范金蓮一銀○○分行（00000000000000）（原審卷一第198頁） 95.12.19（原審卷三第34-36頁） 30萬 范佩玉合庫○○○分行帳戶19日匯100萬元至范佩玉一銀竹溪帳戶，後范佩玉一銀○○分行帳戶匯30萬元至范金蓮一銀○○分行帳戶 6 96.7.20 蔡麗雲公司合庫○○○分行（0000000000000） 70萬元（原審卷三第37頁）  96.7.20（原審卷一第44頁） 70萬 范金蓮一銀○○分行（00000000000000）（原審卷一第201頁） 96.7.20（原審卷三第37-38頁） 50萬 范佩玉合庫○○○分行帳戶同日匯650015元至范佩玉一銀竹溪帳戶，後范佩玉一銀○○分行帳戶匯50萬元至范金蓮一銀○○分行帳戶 7 96.10.11 臺南郵局票號0000000入范佩玉（原審卷一第379頁） 140萬  96.10.11（原審卷三第40頁） 140萬 范金蓮一銀○○分行（00000000000000）（原審卷一第202頁） 96.10.12（原審卷一第379頁） 20萬 范佩玉合庫○○○分行帳戶12日匯500015元至范佩玉一銀○○帳戶，後范佩玉一銀○○分行帳戶匯20萬元至范金蓮一銀○○分行帳戶 8 96.12.12 花鄉公司合庫○○○分行（0000000000000） 1,802,700（同日轉出289,100、30萬、100萬、213,600）（原審卷三第42頁）  96.12.12（原審卷三第43頁） 942,700（前審卷二第327頁） 范金蓮一銀○○分行（00000000000000）（原審卷一第203頁） 96.12.19（原審卷三第42-44頁） 20萬 范佩玉合庫○○○分行帳戶19日匯300015元至范佩玉一銀○○帳戶，後范佩玉一銀○○分行帳戶匯20萬元至范金蓮一銀○○分行帳戶 9 97.1.8 花鄉公司合庫○○○分行（0000000000000） 928,989（同日轉出383,839、380,750、164,400）（原審卷三第42頁）  97.1.8（原審卷一第49頁背面） 928,989 范金蓮一銀○○分行（00000000000000）（原審卷一第203頁） 97.1.11（原審卷三第42-44頁） 20萬 范佩玉合庫○○○分行帳戶11日匯600015、250015元至范佩玉一銀○○帳戶（00000000000000），同日范佩玉一銀○○分行帳戶匯20萬元至范金蓮一銀○○分行帳戶 10 改列附表五編號4          11 97.3.17 訴外人趙之琪票據（c00000000）交換後入范佩玉帳戶（原審卷三第48頁） 98萬（原審卷三第46頁） 范佩玉臺南○○郵局 （00000000000000） 97.3.17（原審卷一第109頁） 98萬         范佩玉合庫○○○分行 （0000000000000）  75萬 范金蓮一銀○○分行（00000000000000）（原審卷一第204頁）  30萬 范佩玉合庫○○○分行帳戶同日匯500015元至范佩玉一銀○○帳戶00000000000，同日范佩玉一銀○○分行帳戶匯30萬元至范金蓮一銀○○分行帳戶        范金蓮一銀○○分行（00000000000000）（原審卷一第204頁） 97.3.18（原審卷三第48-51頁） 20萬 范佩玉合庫○○○分行帳戶18日匯500015元至范佩玉一銀○○帳戶00000000000，同日范佩玉一銀○○分行帳戶匯20萬元至范金蓮一銀○○分行帳戶 12 97.3.24 票據（c0000000）交換後入范佩玉帳戶 600萬 范佩玉臺南○○郵局 （00000000000000） 97.3.24（原審卷一第109頁） 600萬         范佩玉合庫○○○分行 （0000000000000）  570萬 范金蓮一銀○○分行（00000000000000）（原審卷一第204頁）   范佩玉合庫○○○分行帳戶25日、4月3日各匯0000000元（15元手續費），共200萬至范佩玉一銀○○帳戶         97.4.3（原審卷三第48-52頁） 20萬 范佩玉一銀○○分行匯20萬元至范金蓮一銀○○分行  13  97.8.15 花鄉公司合庫○○○分行（0000000000000） 1,211,050（同日轉出100萬、211,050）（原審卷三第54頁） 范佩玉合庫○○○分行 （0000000000000） 97.8.15（原審卷三第55頁） 1,211,050 范金蓮一銀○○分行（00000000000000）（原審卷一第206頁） 97.8.18（原審卷三第53-55頁） 20萬 范佩玉合庫○○○分行帳戶15日匯0000000元至范佩玉一銀○○帳戶00000000000，後范佩玉一銀○○分行匯20萬元至范金蓮一銀○○分行  14 97.11.18  1,122,631（同日轉出711,051、411,580）（原審卷三第56頁）  97.11.18（原審卷三第58頁） 1,122,631 范金蓮一銀○○分行（00000000000000）（原審卷一第208頁） 99.11.18（20萬） 99.11.19 （40萬）（原審卷三第56-58頁） 20萬、40萬 范佩玉合庫○○○分行帳戶18日匯0000000元至范佩玉一銀○○帳戶00000000000，於18、19日范佩玉一銀竹溪分別匯20、40萬元至范金蓮一銀○○分行  15 98.1.5  1,961,601（同日轉出150萬、461,601）（原審卷三第56頁）  98.1.5（原審卷三第59-60頁） 1,961,601 范金蓮一銀○○分行（00000000000000）（原審卷一第210頁） 98.1.5（原審卷三第56、59-60頁） 70萬 范佩玉合庫○○○分行帳戶5日匯0000000元至范佩玉一銀○○帳戶00000000000，同日范佩玉一銀○○分行匯70萬元至范金蓮一銀○○分行 合計   27,647,494   32,937,554   7,500,000  

附表三
編號 日期 轉出帳戶 轉入帳戶 金額（元） 證據 （以下原審卷一、三，均以㈠、㈢） 備註 （以下原審卷二、三，均以㈡、㈢） 1 94.4.21 花鄉公司帳戶 范金蓮一銀○○分行（00000000000000） 30萬 ㈠68頁 ㈡31頁 ㈢61頁 2 94.5.6   30萬  ㈡49頁 ㈢63頁 3 94.6.6   30萬  ㈡65頁 ㈢65頁 4 94.7.6   50萬 ㈠69頁 ㈡86頁 ㈢67頁 5 94.9.6   30萬  ㈡110頁 ㈢69頁 6 94.9.21   50萬 ㈠70頁 ㈡126頁 ㈢71頁 7 94.10.5   50萬  ㈡145頁 ㈢73頁 8 95.1.6   70萬  ㈡163頁 ㈢75頁 9 95.3.21   60萬 ㈠71頁 ㈡189頁 ㈢77頁 10 95.6.21   60萬  ㈡221頁 ㈢79頁 11 95.10.5   30萬 ㈠72頁 ㈡259頁 ㈢81頁 12 94.12.12   60萬 ㈠33頁 ㈡85-89頁  13 改列附表四編號1      14 96.12.6 蔡麗雲合庫○○○分行（0000000000000） 范金蓮一銀○○分行（00000000000000） 35萬 ㈠47-48頁 ㈢22頁  合計    5,850,000   

附表四
編號 日期 轉出帳戶 轉入帳戶 金額 證據  1 96.11.6 蔡麗雲合庫○○○分行（0000000000000） 范金蓮一銀○○分行（00000000000000） 30萬 原審卷一第47頁 

附表五
編號 日期 轉出帳戶 提領或轉出金額（元） 范佩玉部分（轉入范佩玉）   范金蓮部分（轉入范金蓮）   備註     轉入帳戶 轉入日期 轉入金額（元） 轉入帳戶 轉入金額（元）   1 94.3.24 花鄉公司合庫○○○分行（0000000000000） 549,910 范佩玉合庫○○○分行 （0000000000000） 94.3.24 549,910 范金蓮一銀○○分行（00000000000000） 40萬  前審卷一第28-29頁 原附表一編號2 2 97.1.25 蔡麗雲合庫○○○分行 （0000000000000） 40萬  97.1.25 40萬  10萬  前審卷一第49-50頁 原附表一編號15 3 97.1.29 花鄉公司合庫○○○分行（0000000000000） 733,901  97.1.29 733,901  20萬  前審卷一第51-52頁 97.1.30轉入 原附表一編號16 4 97.3.3 花鄉公司合庫○○○分行（0000000000000） 456,348（同日匯出51,808、404,540）  97.3.3 456,348  40萬  前審卷一第204頁 先由范金蓮帳戶轉450,015元至范佩玉一銀○○分行（00000000000000），6日再轉40萬元至范金蓮一銀○○分行（00000000000000） 原附表二編號10  合計   2,140,159   2,140,159  110萬